【裁判字號】    89,簡上,47
【裁判日期】    891031
【裁判案由】    恐嚇
【裁判全文】
臺灣臺北地方法院刑事判決                          八十九年度簡上字第四七號
    上  訴  人  乙○○
    即  被  告
右上訴人因恐嚇案件，不服本院八十九年度店簡字第二五八號，中華民國八十九年一
月二十一日第一審簡易判決（起訴案號：台灣台北地方法院檢察署八十八年度偵字第
一三六二九號）提起上訴，本院管轄第二審合議庭判決如左：
    主  文
上訴駁回。
    事  實
一、乙○○於民國八十七年五月起受僱於甲○○所經營，位於台北市○○區○○路三
    段一七二巷二弄十一號華禮企業股份有限公司（下稱華禮公司）擔任外務業務人
    員，後因故於八十八年六月一日即未到公司上班，乙○○因業務需要向甲○○借
    貸新台幣（下同）十萬元，甲○○即拒絕給付乙○○薪資三萬五千元，乙○○遂
    於八十八年六月九日上午九時許前往華禮公司內，與甲○○洽談如何解決債務糾
    紛事宜未果，而當時公司內有員工陳靜惠、黃惠敏在場，竟於此多數人均得共見
    共聞之狀況下，口出「龜兒子」、「幹你娘」等言，指罵甲○○，侮辱貶損甲○
    ○之人格、社會地位評價；並另基於恐嚇之犯意，以加害財產之事，向甲○○恐
    嚇稱：「要讓公司經營不下去」、「要找人來砸公司」，並打電話要找黑道大哥
    來處理等語，使甲○○心生畏懼，致生危害於其本人之安全。
二、案經被害人甲○○訴由台北市警察局文山第一分局報請臺灣臺北地方法院檢察署
    檢察官聲請簡易判決處刑。
    理  由
一、訊據被告乙○○除坦承對於前揭時地因債務糾紛而口出「龜兒子」、「幹你娘」
    等言之事實外，，惟矢口否認有何前開恐嚇犯行以及公然侮辱之犯意，辯稱：伊
    當天因發生爭吵，其間因氣憤無意間有不雅之言語，係無心之口頭語，並非故意
    侮辱，伊並無恐嚇被害人之言語云云。然經查：
（一）公然侮辱罪部分：
  １、被告乙○○於前揭時地中，因債務糾紛而口出「龜兒子」、「幹你娘」等言，
      而辱罵告訴人甲○○之事實，除據被告於本院調查時自承外，業經告訴人甲○
      ○指訴歷歷，並經在場目擊證人陳靜惠證述稽詳，堪信為真實。
  ２、再「龜兒子」、「幹你娘」在一般客觀之社會評價上，顯然具有貶抑他人人格
      之意義，被告於公司內辱罵告訴人甲○○「龜兒子」、「幹你娘」，實已達「
      公然」侮辱之境地，尤難認其毫無公然侮辱之意欲。其辯稱並無公然侮辱犯意
      云云，顯屬事後卸飾之詞，委無足採。
（二）恐嚇罪部分：
    對於被告乙○○向甲○○恐嚇稱：「要讓公司經營不下去」、「要找人來砸公司
    」，並打電話要找黑道大哥來處理之事實，業據被害人甲○○於警訊、偵查以及
    本院調查時指述稽詳，而在場目擊證人陳靜惠亦證稱：乙○○揚言說要讓公司無
    法繼續經營以及有說要砸公司，並且打大哥大說帶人過來處理這件事情等語。是
    被告前揭所辯並無恐嚇之言語，無非係事後卸責之詞，不足採信，本件事證已臻
    明確，被告犯行堪以認定，應予依法論科。
二、核被告所為，係犯刑法第第三百零五條之恐嚇危害安全罪、同法第三百零九條第
    一項之公然侮辱罪。原審依刑事訴訟法第四百四十九條第一項前段、第四百五十
    四條第二項，刑法第第三百零五條、第三百零九條第一項、第五十一條第六款、
    第四十一條，罰金罰鍰提高標準條例第一條前段、第二條之規定，判處被告恐嚇
    罪部分拘役五十日，如易科罰金以三百元折算一日及公然侮辱罪部分拘役五十日
    ，如易科罰金以三百元折算一日，應執行拘役八十日，並諭知易科罰金之折算標
    準，其認事用法均無不合，量刑亦屬妥適。被告上訴意旨否認有恐嚇、公然侮辱
    等犯行，為無理由，應予駁回。
三、按被告經合法傳喚，無正當之理由不到庭者，得不待其陳述，逕行判決，刑事訴
    訟法第三百七十一條定有明文；又依同法第四百五十五條之一第一項、第三項之
    規定，上訴人對簡易判決有不服者，得上訴於管轄之第二審地方法院合議庭，並
    準用同法第三編第一章及第二章之規定。是以本件被告乙○○經本院於八十九年
    九月十八日審理時當場諭知於同年十月十八日續行審理，此有八十九年九月十八
    日審理筆錄附卷可證，被告業經合法傳喚，無正當理由不到庭，爰不待其陳述，
    逕行判決，併此敘明。
據上論斷，應依刑事訴訟法第四百五十五條之一第一項、第三項、第三百七十一條、
第三百六十八條，判決如主文。
本案經檢察官侯名皇到庭執行職務
中     華      民      國       八十九       年   十一  月     一       日
                                      臺灣臺北地方法院刑事第三庭
                                          審判長  法  官
                                                  法  官
                                                  法  官
右正本證明與原本無異
本件不得上訴
                      書記官  楊  秋  鈴
中     華      民     國        八十九       年         月               ?
附錄本案論罪科刑法條全文：
刑法第三百零五條
以加害生命、身體、自由、名譽、財產之事恐嚇他人，致生危害於安全者，處二年以
下有期徒刑、拘役或三百元以下罰金。
刑法第三百零九條
公然侮辱人者，處拘役或三百元以下罰金。
以強暴犯前項之罪者，處一年以下有期徒刑、拘役或五百元以下罰金。


司法院資訊處製作；財團法人民間司法改革基金會備份。
